臺灣新北地方法院刑事判決
                                    111年度審訴字第580號
公  訴  人  臺灣新北地方檢察署檢察官
被      告  林志瑋



上列被告因偽造文書案件，經檢察官提起公訴（111年度偵字第1
2855號），被告於準備程序進行中就被訴事實為有罪之陳述，本
院合議庭裁定由受命法官獨任進行簡式審判程序並判決如下：
    主  文
林志瑋共同犯行使偽造私文書罪，處有期徒刑叁月，如易科罰金
，以新臺幣壹仟元折算壹日。
未扣案之偽造「簡弼群」之署押共計叁枚均沒收。
    事實及理由
一、查被告林志瑋所犯係死刑、無期徒刑、最輕本刑為3 年以上
    有期徒刑以外之罪，其於準備程序就被訴事實為全部有罪之
    陳述，經告知簡式審判程序之旨，並聽取其與檢察官之意見
    後，本院合議庭認無不得或不宜改依簡式審判程序進行之處
    ，爰依刑事訴訟法第273 條之1 第1 項之規定，裁定進行簡
    式審判程序。
二、本件犯罪事實及證據，除證據清單及待證事實欄編號3「未
    申辦門號聲請書、行動寬頻業務申請書」均刪除；犯罪事實
    欄一、第5行「偽造簽立『簡弼群』之名字」補充為「偽造簽
    立『簡弼群』之署押共3枚」；證據部分另補充「被告林志瑋
    於本院準備程序及審理中之自白」外，其餘均引用如附件起
    訴書之記載。
三、論罪科刑：
㈠、核被告所為，係犯刑法第216條、第210條行使偽造私文書罪
    。被告於起訴書所示文書上偽造「簡弼群」署押之行為，係
    屬偽造私文書行為之一部，其偽造起訴書所示私文書後復持
    以行使，其偽造之低度行為，應為行使之高度行為所吸收，
    不另論罪。被告與真實姓名、年籍不詳、綽號「小樂」之成
    年男子就上開犯行，有犯意聯絡及行為分擔，應論以共同正
    犯。
㈡、爰以行為人之責任為基礎，審酌被告竟冒用告訴人簡弼群之
    名義於台灣之星手機申請書上偽造私文書、署押而行使之，
    顯然欠缺法治觀念，侵害告訴人之權益甚鉅，行為殊屬不當
    ，兼衡被告之素行（見本院卷附臺灣高等法院被告前案紀錄
    表）、高職肄業之智識程度（見偵卷第53頁被告個人基本資
    料查詢結果1紙）、入監前月薪約新臺幣（下同）4萬5千元
    、無需撫養之人，及其犯罪之動機、目的、手段，暨其犯後
    雖坦承犯行，惟迄今未能與告訴人達成和解或取得諒解等一
    切情狀，量處如主文所示之刑，並諭知易科罰金之折算標準
    ，以資懲儆。
四、沒收部分：
    被告於台灣之星手機申請書上偽造「簡弼群」之署押共計3
    枚，係被告偽造之署押，不問屬於犯人與否，應依刑法第21
    9條之規定諭知沒收。另被告偽造台灣之星手機申請書之文
    書，因已交付電信業者，非屬被告所有，自毋庸宣告沒收，
    附此敘明。
據上論斷，應依刑事訴訟法第273條之1第1項、第299條第1項前
段、第310條之2、第454條第2項，判決如主文。
本案經檢察官吳姿函偵查起訴，由檢察官高智美到庭執行公訴。
中    華    民    國   111    年    7     月    14    日
                  刑事第二十三庭  法  官  傅明華
上列正本證明與原本無異。
如不服本判決，應於判決送達後20日內敘明上訴理由，向本院提
出上訴狀 (應附繕本) ，上訴於臺灣高等法院。其未敘述上訴理
由者，應於上訴期間屆滿後20日內向本院補提理由書「切勿逕送
上級法院」。
                                  書記官  盧姿妤
中　　華　　民　　國　 111　　年　　7 　　月　　14　　日
附錄本案論罪科刑法條全文：
中華民國刑法第210 條
偽造、變造私文書，足以生損害於公眾或他人者，處 5 年以下
有期徒刑。
中華民國刑法第216 條
行使第210 條至第215 條之文書者，依偽造、變造文書或登載不
實事項或使登載不實事項之規定處斷。
-------------------------------------------------------
附件：
臺灣新北地方檢察署檢察官起訴書
                                    111年度偵字第12855號
　　被　　　告　林志瑋　男　29歲（民國00年0月00日生）
　　　　　　　　　　　　住新北市○○區○○路0段000巷0號5
                        樓
                        （另案現於法務部矯正署宜蘭監獄執
                        行中）
　　　　　　　　　　　　國民身分證統一編號：Z000000000號
上列被告因偽造文書案件，業經偵查終結，認應提起公訴，茲將
犯罪事實及證據並所犯法條分敘如下：
　　　　犯罪事實
一、林志瑋與真實姓名年籍不詳綽號「小樂」之成年男子為朋友
    ，竟共同基於偽造及行使偽造私文書之犯意聯絡，於民國11
    0年8月12日，在不詳地點，明知「小樂」未經簡弼群之授權
    或同意，仍於台灣之星手機號碼0000000000號手機之申請書
    申請人簽章處，偽造簽立「簡弼群」之名字，並持不詳方式
    取得之簡弼群國民身分證及健保卡，向台灣之星申辦上開門
    號，足生損害於簡弼群。
二、案經簡弼群訴由新北市政府警察局土城分局報告偵辦。
　　　　證據並所犯法條
一、證據清單及待證事實：
編號 證據名稱 待證事實 1 被告林志瑋於偵查中之自白。 證明被告明知未得告訴人簡弼群同意或授權，仍於上開時間，在上開門號申請書，偽造簽立「簡弼群」之姓名，嗣申辦門號成功後，前往超商領取SIM卡等事實。 2 告訴人簡弼群於警詢中之指述。 全部犯罪事實。 3 台灣之星電信股份有限公司函文暨檢附之申請書、未申辦門號聲請書、行動寬頻業務申請書。 證明「申請人簽章」處，有簽署「簡弼群」等事實。 4 告訴人與AFTER軟體間之LINE對話擷取照片、恩沛股份有限公司臺北分公司（下稱恩沛公司）函文。 證明告訴人使用之AFTER軟體遭整合帳號，經恩沛公司查詢該帳號之消費紀錄，購買者資訊為被告等事實。 
二、核被告所為，係犯刑法第216條、第210條行使偽造私文書罪
    嫌。被告偽簽告訴人簽名之行為，為偽造私文書之部分行為
    ，又被告偽造私文書後進而行使，偽造之低度行為應為行使
    之高度行為所吸收，均請不另論罪。另被告與「小樂」有犯
    意聯絡及行為分擔，請以共同正犯論。
三、至被告辯稱「未申辦門號申請書」、「行動寬頻業務申請書
    」等文件，並非其所簽章等節。查「未申辦門號申請書」、
    「行動寬頻業務申請書」上之「簡弼群」簽章樣式，確與被
    告坦承所為者，渠等書寫結構佈局習慣、筆癖筆韻及運筆方
    式等，皆有特徵不相同之處，故實難認該等文件亦為被告為
    之。惟此部分若成立犯罪，應與前揭起訴之偽造文書罪嫌屬
    社會上同一基本事實，為實質上一罪，亦為起訴效力所及，
    爰不另為不起訴處分，併此敘明。
四、依刑事訴訟法第251條第1項提起公訴。
　　此　致
臺灣新北地方法院
中　　華　　民　　國　 111　　年　　4 　　月　　25　　日
　　　　　　　　　　　　　　  檢  察  官　吳姿函